# 母公司发行债券后子公司使用的问题

提问人：jack80816 时间：2014-11-27 14:38:39
母公司A发行了 100000 万公司债券，发行完成后将其中的 50000 万借给其全资子公司B，B企业的账务处理为借：银行存款 50000 万贷：应付债券 50000 万，A企业的账务处理为借：银行存款 100000 万贷：应付债券 100000 万，借：应付债券 50000 万贷：银行存款50000 万请问这样可以吗有依据吗

回答人：chenyiwei
不恰当。 1 、子公司应贷记长期借款或长期应付款。 2 、母公司对外偿还债券本息的义务和向子公司收取借款本息的权利是互相独立的两项交易，两者不能互相抵销，应分别列报为长期应收款和应付债券。另外母公司个别报表层面的应付债券利息和长期应收款利息收入也是不能互相抵销的。